# 台港澳独资增加内资股东验资程序

提问人：xfyu 时间：2013-03-30 10:39:55
台港澳独资企业A原注册资本 12000 万，现拟增加内资企业B为新股东，B增资 5000 万。 在办理变更、审批手续中，商务部门要求先提供本次增资的验资报告，但工商部门及验资准则的规定，应该先行提供原审批机关的审批文件以及变更后的批准证书。 不知道大家有没有遇到这样的情况，是怎么处理的？

回答人：chenyiwei
建议与商务部门沟通以确定其实际要求。商务部门对本次增资的批复是验资的必备文件，因此在商务部门下发批复之前是不可能出具本次增资的验资报告的。是否商务部门所要求的实际上是前次股权变更的验资报告？`